臺灣高等法院臺中分院刑事裁定　
110年度聲字第1883號
聲  請  人  臺灣高等檢察署臺中檢察分署檢察官     
受  刑  人  王義銘



上列聲請人因受刑人數罪併罰有二裁判以上，聲請定其應執行之
刑（聲請案號：110年執聲字第819號），本院裁定如下：
    主  文
王義銘因犯如附表所示各罪所處之刑，應執行有期徒刑柒年。
    理  由
一、聲請意旨略以：受刑人王義銘因違反毒品危害防制條例數罪
    ，先後經判決確定如附表；數罪中雖有刑法第50條第1項但
    書所列情形，惟受刑人已請求檢察官聲請定應執行刑，有臺
    灣臺中地方檢察署刑法第50條第1項但書案件是否請求定應
    執行刑調查表可查，應依刑法第50條第2項、第53條、第
　　51條第5款規定，定其應執行之刑，於是依刑事訴訟法第477
    條第1項規定聲請裁定等語。
二、本件受刑人所犯如附表所示各罪，經法院分別判處如附表所
    示之刑，均經確定在案，有如附表所示判決書及臺灣高等法
    院被告前案紀錄表各1份在卷可稽。其中如附表編號1至6所
    示之部分，均為得易科罰金、得易服社會勞動之罪，而如附
    表編號7至10所示之部分，均為不得易科罰金、不得易服社
    會勞動之罪，而屬前開刑法第50條第1項但書之情形。茲檢
    察官依受刑人之聲請定其應執行之刑，有臺灣臺中地方檢察
    署刑法第50條第1項但書案件是否請求定應執行刑調查表1份
    在卷足憑，本院審核後認檢察官之聲請為正當，應定其應執
    行之刑。
三、數罪併罰，有二裁判以上者，依第51條之規定，定其應執行
    之刑；又數罪併罰，分別宣告其罪之刑，如宣告多數有期徒
    刑者，於各刑中之最長期以上，各刑合併之刑期以下，定其
    刑期，但不得逾30年。刑法第53條、刑法第51條第5款分別
    定有明文。又法律上屬於自由裁量之事項，並非概無法律性
    之拘束。自由裁量係於法律一定之外部性界限內（以定執行
    刑言，即不得違反刑法第51條之規定），使法官具體選擇以
    為適當之處理；因此在裁量時，必須符合所適用之法規之目
    的。更進一步言，須受法律秩序之理念所指導，此亦即所謂
    之自由裁量之內部性界限。關於定應執行之刑，既屬自由裁
    量之範圍，其應受此項內部性界限之拘束，要屬當然（最高
    法院80年台非字第473號判例意旨參照）。而受刑人所犯如
    附表所示各罪，其中如附表編號1至7所示之部分，業經臺灣
    臺中地方法院以109年度聲字第4973號刑事裁定定應執行有
    期徒刑4年6月確定；如附表編號8至10所示之部分，業經本
    院以110年度上訴字第49號刑事判決定應執行有期徒刑5年2
    月確定等情，有上開刑事裁定、判決及臺灣高等法院被告前
    案紀錄表各1份存卷可佐；上開刑事裁定、判決所定應執行
    之刑，雖將因本院所為之本件定應執行刑裁定而當然失效，
    惟揆諸前揭說明，經本院審核相關案卷、考量自由裁量之範
    圍應受內部性界限之拘束（即法律秩序之理念及法律目的之
    內部性界限）及不利益變更禁止原則，避免本件定應執行刑
    後反較定應執行刑之前更不利於受刑人，復審酌受刑人於民
    國108年6月21日至109年3月11日間，所犯如附表編號1至6所
    示之部分，係施用第二級毒品罪，及如附表編號7至10所示
    之部分，係販賣第二級毒品罪等犯罪態樣、犯罪時間間隔、
    侵犯法益、各罪依其犯罪情節所量定之刑，及比例原則、罪
    刑相當原則等自由裁量權限等情，而為整體評價後，合併定
    其應執行之刑如主文所示。
據上論斷，應依刑事訴訟法第477條第1項，刑法第50條第2項、
第53條、第51條第5款，裁定如主文。
中　　華　　民　　國　　110 　年　　8 　　月　　3 　　日
           刑事第十一庭    審判長法　官   張  意  聰
                                 法　官   田  德  煙
                                 法　官   周  瑞  芬
以上正本證明與原本無異。
如不服本裁定，應於收受送達後5日內向本院提出抗告書狀（須
附繕本）。
                                 書記官   涂  村  宇
　　　　　　　　　　　　　　　　 
中　　華　　民　　國　　110 　年　　8 　　月　　3 　　日
　
　　　　　　　　　　　　　　　　　　　

附表：受刑人王義銘定應執行之刑案件一覽表
編           號  1 2 罪           名  施用第二級毒品 施用第二級毒品 宣    告     刑  有期徒刑3月 有期徒刑2月 犯  罪  日   期  108年10月30日 108年9月16日 偵查(自訴)機關年  度  案   號  臺灣臺中地方檢察署 108年度毒偵字第4004號 臺灣臺中地方檢察署 108年度毒偵字第3562號 最後事實審 法        院 臺灣臺中地方法院 臺灣臺中地方法院  案        號 109年度中簡字第61號 108年度中簡字第2478號  判 決  日 期 109年1月14日 108年11月26日 確定判決 法        院 臺灣臺中地方法院 臺灣臺中地方法院  案        號 109年度中簡字第61號 108年度中簡字第2478號  判        決確 定  日 期 109年3月11日 109年3月16日 是否為得易科罰金、得易服社會勞動之案件  得易科罰金  得易服社會勞動  得易科罰金  得易服社會勞動  備           註  臺灣臺中地方檢察署 109年度執字第4062號 臺灣臺中地方檢察署 109年度執字第4800號   編號1至7號，經臺灣臺中地方法院109年度聲字第4973號刑事裁定定應執行有期徒刑4年6月確定  

編           號  3 4 罪           名  施用第二級毒品 施用第二級毒品 宣    告     刑  有期徒刑4月 有期徒刑4月 犯  罪  日   期  108年11月18日 109年2月中旬某日 偵查(自訴)機關年  度  案   號  臺灣臺中地方檢察署 108年度毒偵字第4361號 臺灣臺中地方檢察署 109年度毒偵字第578號 最後事實審 法        院 臺灣臺中地方法院 臺灣臺中地方法院  案        號 109年度中簡字第847號 109年度中簡字第1355號  判 決  日 期 109年4月10日 109年5月29日 確定判決 法        院 臺灣臺中地方法院 臺灣臺中地方法院  案        號 109年度中簡字第847號 109年度中簡字第1355號  判        決確 定  日 期 109年6月22日 109年6月30日 是否為得易科罰金、得易服社會勞動之案件  得易科罰金  得易服社會勞動  得易科罰金  得易服社會勞動  備           註  臺灣臺中地方檢察署 109年度執字第9550號 臺灣臺中地方檢察署 109年度執字第9786號   編號1至7號，經臺灣臺中地方法院109年度聲字第4973號刑事裁定定應執行有期徒刑4年6月確定  
編           號  5 6 罪           名  施用第二級毒品 施用第二級毒品 宣    告     刑  有期徒刑3月 有期徒刑3月 犯  罪  日   期  109年1月26日 108年12月9日 偵查(自訴)機關年  度  案   號  臺灣臺中地方檢察署109年度毒偵字第323號 臺灣臺中地方檢察署 108年度毒偵字第4482號 最後事實審 法        院 臺灣臺中地方法院 臺灣臺中地方法院  案        號 109年度中簡字第983號 109年度中簡字第846號  判 決  日 期 109年4月30日 109年5月25日 確定判決 法        院 臺灣臺中地方法院 臺灣臺中地方法院  案        號 109年度中簡字第983號 109年度中簡字第846號  判        決確 定  日 期 109年6月23日 109年7月28日 是否為得易科罰金、得易服社會勞動之案件  得易科罰金  得易服社會勞動  得易科罰金  得易服社會勞動  備           註  臺灣臺中地方檢察署109年度執字第11337號 臺灣臺中地方檢察署 109年度執字第11607號   編號1至7號，經臺灣臺中地方法院109年度聲字第4973號刑事裁定定應執行有期徒刑4年6月確定  
編           號  7 8 罪           名  販賣第二級毒品 販賣第二級毒品 宣    告     刑  有期徒刑3年7月 有期徒刑4年6月 犯  罪  日   期  109年3月11日 108年6月21日 偵查(自訴)機關年  度  案   號  臺灣臺中地方檢察署 109年度偵字第18991 、20551號 臺灣臺中地方檢察署109年度偵字第5979號 最後事實審 法        院 臺灣臺中地方法院 臺灣高等法院臺中分院  案        號 109年度訴字第1922號 110年度上訴字第49號  判 決  日 期 109年9月29日 110年3月18日 確定判決 法        院 臺灣臺中地方法院 臺灣高等法院臺中分院  案        號 109年度訴字第1922號 110年度上訴字第49號  判        決確 定  日 期 109年10月27日 110年4月15日 是否為得易科罰金、得易服社會勞動之案件  不得易科罰金  不得易服社會勞動  不得易科罰金  不得易服社會勞動  備           註  臺灣臺中地方檢察署109年度執字第16907號 臺灣臺中地方檢察署110年度執字第6012號   編號1至7號，經臺灣臺中地方法院109年度聲字第4973號刑事裁定定應執行有期徒刑4年6月確定 編號8至10號，經本院110年度上訴字第 49號刑事判決定應執行有期徒刑5年2月確定 
編           號  9 10 罪           名  販賣第二級毒品 販賣第二級毒品 宣    告     刑  有期徒刑4年6月 有期徒刑4年6月 犯  罪  日   期  108年8月10日 108年9月13日 偵查(自訴)機關年  度  案   號  臺灣臺中地方檢察署109年度偵字第5979號 臺灣臺中地方檢察署109年度偵字第5979號 最後事實審 法        院 臺灣高等法院臺中分院 臺灣高等法院臺中分院  案        號 110年度上訴字第49號 110年度上訴字第49號  判 決  日 期 110年3月18日 110年3月18日 確定判決 法        院 臺灣高等法院臺中分院 臺灣高等法院臺中分院  案        號 110年度上訴字第49號 110年度上訴字第49號  判        決確 定  日 期 110年4月15日 110年4月15日 是否為得易科罰金、得易服社會勞動之案件  不得易科罰金  不得易服社會勞動  不得易科罰金  不得易服社會勞動  備           註  臺灣臺中地方檢察署110年度執字第6012號    編號8至10號，經本院110年度上訴字第49號刑事判決定應執行有期徒刑5年2月確定